臺灣新竹地方法院刑事判決　　　　　　　 96年度訴字第630號
公　訴　人　臺灣新竹地方法院檢察署檢察官
被　　　告　甲○○
上列被告因違反毒品危害防制條例案件，經檢察官提起公訴（96
年度偵字第4618號），本院合議庭裁定進行簡式審判程序，並判
決如下：
    主  文
甲○○施用第一級毒品，累犯，處有期徒刑拾月，扣案之第一級
毒品海洛因陸包驗後淨重共計肆點捌肆零貳公克，沒收銷燬之；
又施用第二級毒品，累犯，處有期徒刑捌月，扣案之第二級毒品
安非他命柒包驗後淨重共計陸點壹玖伍玖公克，沒收銷燬之。應
執行有期徒刑壹年伍月。扣案之第一級毒品海洛因陸包驗後淨重
共計肆點捌肆零貳公克、第二級毒品安非他命柒包驗後淨重共計
陸點壹玖伍玖公克，均沒收銷燬之。
    事  實
一、甲○○前有違反槍砲彈藥刀械管制條例、麻醉藥品管理條例
    、毒品危害防制條例等前科，最近1次於民國94年間，因連
    續施用第一、二級毒品案件，經本院以94年度訴字第658號
    判決判處有期徒刑1年、8月，應執行有期徒刑1年4月確定；
    嗣因適用中華民國96年罪犯減刑條例，再經本院依聲請以96
    年度聲減字第121號裁定減刑為有期徒刑6月、4月，應執行
    有期徒刑8月，於96年7月16日執行完畢出監。
二、復曾於89年間因二犯施用毒品案件，經臺灣苗栗地方法院以
    89 年度毒聲字第834號裁定送觀察勒戒，於89年6月24日執
    行完畢釋放；復因施用毒品案件，經本院以90年度毒聲字第
    646 號裁定令入戒治處所施以強制戒治，因戒治成效良好，
    經本院以90年度毒聲字第1875號裁定停止戒治，所餘戒治期
    間付保護管束，惟因有違反保護管束情事，經本院依聲請以
    91年度毒聲字第410號裁定撤銷停止戒治，於92年8月29日執
    行強制戒治完畢釋放。
三、詎其仍不知悔改，於上述強制戒治執行完畢釋放後5年內，
    另行基於施用第一級毒品海洛因及第二級毒品安非他命之犯
    意，分別於96年7月27日23時18分許採尿時起，往前回溯各
    26小時、96小時內之某時，在不詳處所，分別以將第二級毒
    品安非他命放在鋁箔紙上燒烤後吸食煙霧及將第一級毒品海
    洛因置入香菸吸食之方式，分別施用第二級毒品安非他命及
    第一級毒品海洛因各一次。嗣於96年7月27日20時40分許，
    在新竹縣竹北市縣○○路69號為警查獲，並扣得其所有之第
    一級毒品海洛因6包淨重共計4.8402公克、第二級毒品安非
    他命7包淨重共計6.1959公克，而得知上情。
四、案經新竹市警察局移請臺灣新竹地方法院檢察署檢察官偵查
    起訴。
    理  由
一、本件被告甲○○所犯施用第一級、第二級毒品等罪，均非死
    刑、無期徒刑、最輕本刑為3年以上有期徒刑之罪或高等法
    院管轄第一審之案件，其於本院準備程序進行中，就被訴事
    實先為有罪之陳述，本院認為合於刑事訴訟法第273條之1之
    規定，裁定進行簡式審判程序，先予敘明。
二、認定犯罪事實所憑之證據及理由；
（一）被告甲○○於本院準備程序、簡式審理程序中所為之自白
      。。
（二）台灣尖端先進生技醫藥股份有限公司於96年8月22日出具
      之濫用藥物檢驗報告1件及受檢人真實姓名代號對照表1件
      ：證明被告經採集尿液送驗結果（尿液檢體編號：F-528
      號）分別呈安非他命類及鴉片類陽性反應之事實。
（三）新竹市警察局搜索扣押筆錄及查獲現場、扣案物照片共21
      紙等件。
（四）扣案之第一級毒品海洛因6包淨重共計4.8402公克、第二
      級毒品安非他命7包淨重共計6.1959公克，以及行政院衛
      生署草屯療養院96年8月13日草療鑑字第0960005888號鑑
      定書1件，佐證被告確實有施用第一、二級毒品之事實。
（五）臺灣高等法院被告前案紀錄表一件，證明被告於強制戒治
      執行完畢釋放後5年內再犯本件施用第一級毒品、第二級
      毒品犯行之事實。
      綜上所述，被告之自白堪認與事實相符，可以採信，本件
      事證明確，被告犯行已堪認定，應依法論科。
三、論罪科刑之理由：
（一）核被告所為，係犯毒品危害防制條例第10條第1項、第2項
      之施用第一級毒品罪暨施用第二級毒品罪。被告施用毒品
      前、後，所為持有第一、二級毒品之行為，為施用毒品犯
      行之階段行為，不另論罪。
（二）被告所犯上開二罪間，犯意各別，行為互殊，應予分論併
      罰。
（三）查被告前因施用毒品案件，經本院以94年度訴字第658號
      判決判處有期徒刑1年、8月，應執行有期徒刑1年4月確定
      ；嗣因適用中華民國96年罪犯減刑條例，再經本院依聲請
      以96年度聲減字第121號裁定減刑為有期徒刑6月、4月，
      應執行有期徒刑8月，於96年7月16日執行完畢出監等情，
      有上開前案紀錄表一件，在卷足參，其於受徒刑之執行完
      畢後，5年以內故意再犯有期徒刑以上之罪，均為累犯，
      均應依刑法第47條第1項累犯之規定，加重其刑。
（四）爰審酌被告素行不佳，前曾受多次觀察勒戒、強制戒治之
      執行，仍然無法戒除毒品，自制力欠佳，施用毒品之次數
      ，所犯為自戕身體健康之行為，輔減刑出獄數日即再施用
      毒品，及犯罪後坦承犯行，態度良好等一切情狀，就被告
      施用第一、二級毒品之犯行分別量處如主文所示之刑，併
      定其應執行之刑。公訴人對被告具體求處有期徒刑1年6月
      及1年2月，固非無見，惟本院斟酌上情，並考量被告施用
      毒品係戕害自身健康之行為，對於國家社會及他人之法益
      侵害甚微，故仍認以主文所宣告之刑以足懲被告之不法，
      附此敘明。
（五）扣案之第一級毒品海洛因6包驗後淨重共計4.8402公克、
      第二級毒品安非他命7包驗後淨重共計6.1959公克，為違
      禁物，爰依毒品危害防制條例第18條第1項前段之規定，
      沒收銷燬之。
四、適用法律：
（一）刑事訴訟法第273條之1第1項、第299條第1項前段。
（二）毒品危害防制條例第10條第1、2項、第18條第1項前段。
（三）刑法第11條、第47條第1項、第51條第5款。
本案經檢察官陳麗芬到庭執行職務。
中　　華　　民　　國　　96　　年　　10　　月　　12　　日
                       刑事第六庭法  官    魏瑞紅
以上正本證明與原本無異。
如不服本判決應於收受本判決後10日內向本院提出上訴書狀，上
訴書狀應敘述具體理由。上訴書狀未敘述上訴理由者，應於上訴
期間屆滿後20日內補提理由書狀於本院 (均須按他造當事人之人
數附繕本 )「切勿逕送上級法院」。
中　　華　　民　　國　　96　　年　　10　　月　　12　　日
                                 書記官    吳月華
附錄論罪科刑法條：
毒品危害防制條例第10條
施用第一級毒品者，處 6 月以上 5 年以下有期徒刑。
施用第二級毒品者，處3年以下有期徒刑。
